【裁判字號】    90,重上,342
【裁判日期】    901226
【裁判案由】    返還價金
【裁判全文】
台灣高等法院民事判決  九十年度重上字第三四二號
      上  訴  人  丁○○
                  甲○○
                  丙○○
                  乙○○
                  戊○○
      訴訟代理人  曾令雄
      法定代理人  王金世英
      法定代理人  王金世英
右當事人間請求返還價金事件，上訴人對於中華民國九十年五月十四日台灣台北地方
法院八十九年度重訴字第一○四一號第一審判決提起上訴，本院判決如左：
    主    文
原判決關於駁回上訴人後開第二項至第八項之訴部分，及該部分假執行之聲請，並除
確定部分外訴訟費用之裁判廢棄。
被上訴人中國力霸股份有限公司應給付上訴人甲○○新台幣捌萬柒仟伍佰壹拾壹元及
自民國八十七年四月一日起至清償日止按年息百分之五計算之利息。
被上訴人中國力霸股份有限公司應給付上訴人丙○○、乙○○新台幣肆萬柒仟玖佰壹
拾壹元及自民國八十七年四月一日起至清償日止按年息百分之五計算之利息。
被上訴人中國力霸股份有限公司應給付上訴人戊○○新台幣貳拾貳萬壹仟元及自民國
八十七年五月十日起至清償日止按年息百分之五計算之利息。
被上訴人嘉新食品化纖股份有限公司應給付上訴人丁○○新台幣壹佰捌拾貳萬元及自
民國八十七年四月一日起至清償日止按年息百分之五計算之利息。
被上訴人嘉新食品化纖股份有限公司應給付上訴人甲○○新台幣佰玖拾萬元及自民
國八十七年四月一日起至清償日止按年息百分之五計算之利息。
被上訴人嘉新食品化纖股份有限公司應給付上訴人丙○○、乙○○新台幣佰伍拾捌
萬元及自民國八十七年四月一日起至清償日止按年息百分之五計算之利息。
被上訴人嘉新食品化纖股份有限公司應給付上訴人戊○○新台幣壹佰陸拾萬壹仟元
及自民國八十七年五月十日起至清償日止按年息百分之五計算之利息。
上訴人甲○○其餘上訴駁回。
第一（除確定部分外）、二審訴訟費用，關於丁○○部分由嘉新食品化纖股份有限公
司負擔；關於丙○○、乙○○部分由中國力霸股份有限公司負擔百分之一，餘由嘉新
食品化纖股份有限公司負擔；關於戊○○部分，由中國力霸股份有限公司負擔百分之
十三，餘由嘉新食品化纖股份有限公司負擔；關於甲○○部分，由中國力霸股份有限
公司負擔百分之一，嘉新食品化纖股份有限公司負擔百分之五十七，餘由上訴人甲○
○負擔。
本判決第二至八項所命被上訴人中國力霸股份有限公司、嘉新食品化纖股份有限公司
給付部分，於上訴人甲○○、丙○○、乙○○、戊○○、丁○○分別以新台幣貳萬玖
仟元、壹萬伍仟元、柒萬元、陸拾萬元、壹佰拾萬元、壹佰貳拾萬元、伍拾肆萬元
或均同額之台灣銀行一年期可轉讓定期存單為被上訴人預供擔保後得假執行，但被上
訴人如於假執行程序實施前分別以新台幣捌萬柒仟伍佰壹拾壹元、新台幣肆萬柒仟玖
佰壹拾壹元、新台幣貳拾貳萬壹仟元、新台幣壹佰捌拾貳萬元、新台幣佰玖拾萬元
、新台幣佰伍拾捌萬元、新台幣壹佰陸拾萬壹仟元為上訴人預供擔保，得免為假
執行。
    事    實
甲、上訴人方面：
壹、聲明：
  一、原判決廢棄。
  二、被上訴人中國力霸股份有限公司（以下簡稱力霸公司）應給付上訴人甲○○新
      台幣（下同）貳佰玖拾陸萬伍仟肆佰貳拾貳元及自民國（下同）八十七年四月
      一日起至清償之日止按年利率百分之五計算之利息。
  三、被上訴人力霸公司應給付上訴人丙○○及乙○○肆萬柒仟玖佰壹拾壹元及自八
      十七年四月一日起至清償之日止按年利率百分之五計算之利息。
  四、被上訴人力霸公司應給付上訴人戊○○貳拾貳萬壹仟元及自八十七年五月十日
      起至清償之日止按年利率百分之五計算之利息。
  五、被上訴人嘉新食品化纖股份有限公司（以下簡稱嘉新公司）應給付上訴人丁○
      ○壹佰捌拾貳萬元及自八十七年四月一日起至清償之日止按年利率百分之五計
      算之利息。
  六、被上訴人嘉新公司應給付上訴人甲○○參佰玖拾萬元及自八十七年四月一日起
      至清償之日止按年利率百分之五計算之利息。
  七、被上訴人嘉新公司應給付上訴人丙○○、乙○○參佰伍拾捌萬元及自八十七年
      四月一日起至清償之日止按年利率百分之五計算之利息。
  八、被上訴人嘉新公司應給付上訴人戊○○壹佰陸拾參萬壹仟元及自八十七年五月
      十日起至清償之日止按年利率百分之五計算之利息。
  九、前述第二至八項聲明，上訴人願以現金或台灣銀行一年期可轉讓定期存單供擔
      保，請准予假執行之宣告。
貳、陳述：除與原判決記載相同者，予以引用外，補稱略以：
  一、被上訴人明知及可得而知本件建物結構依建築法令應予送審，卻未告知上訴人
      有可能變更，其嗣後增設斜樑等結構變更，致無法依廣告圖示內容履行，係可
      歸責於被上訴人之事由。縱認兩造未約明被上訴人變更設計時應先告知上訴人
      及取得上訴人之同意，然依誠信原則，被上訴人亦應告知，被上訴人未告知，
      已違反先契約之說明告知之附隨義務，被上訴人應負債務不履行責任。
  二、廣告平面圖說之目的，係在向消費者說明及描述預售屋於買受後，買受人將來
      可以使用之面積等，一般消費者，當會作為重要之參考因素，並認為係賣方承
      諾將來履行契約內容之一部，因之廣告平面圖說及樣品屋等廣告內容，自應作
      為契約內容之一部，而非僅係要約引誘而已，被上訴人自應就其內容，負履行
      之責。
  三、系爭建物與廣告圖說所示不符，且未經上訴人同意所設置之交叉樑，確實嚴重
      影響系爭建物之使用及效能，上訴人自得據此重大瑕疵而為解除本件買賣契約
      。被上訴人一再否認物之瑕疵，顯拒絕補正，且事實上亦不能補正，本件縱未
      交屋，上訴人亦得主張物之瑕疵擔保解除契約。
乙、被上訴人方面：
壹、聲明：上訴駁回。如受不利之判決，願供擔保，請准免為假執行。
貳、陳述：除與原判決記載相同者，予以引用外，補稱略以：
  一、銷售廣告上已註明本資料僅供參考，其法律性質僅係要約之引誘，並非契約內
      容之一部分，上訴人主張係買賣契約內容之一部分，自不足採。
  二、上訴人所購買之系爭房屋，均已依照土地登記相關法令辦妥所有權第一次登記
    ，並無面積坪數不足情形，上訴人稱有關系爭房屋面積之計算方法，顯與土地
      法暨土地登記相關法令之規定不符，其主張系爭房屋坪數不足之瑕疵，顯與事
      實不符，自不足採。
三、系爭房屋有交叉樑部分，係依建築法第三十四條暨相關建築法令，並遵照中華
      民國建築學會之審查意見辦理，此係為加強建築物結構安全之補強措施，對於
      高達卅三層之整棟建築物有利且無影響室內使用空間，上訴人不得藉詞任意指
      摘物有瑕疵。
  四、被上訴人所興建物之系爭房屋並無任何瑕疵，且已依法興建完成，並無違反買
      賣契約，上訴人各僅繳納買賣總價金約百分之二十左右，經被上訴人依法催告
      後仍置之不理，已違約在先，上訴人無權片面解除契約，其請求被上訴人返還
      價金，顯無理由。
    理    由
一、上訴人於原審請求被上訴人力霸公司給付附表二所示之損害金本息，嗣於本審中
    追加依不當得利法律關係請求，核其請求之基礎事實相同，依民事訴訟法第四百
    四十六條第一項但書、第二百五十五條第一項但書第二款之規定，應予准許。
二、上訴人起訴主張：其等在八十年九月間，分別向被上訴人購買坐落台北縣中和市
    ○○段尖山腳小段二八之二一、三十之一、三十之二、三十之三、三十之五、三
    十之七等地號土地內之力霸山河大廈預售房地，其簽約時間、戶別、總價及已繳
    納之金額均詳如附表一所示，另因購買系爭房屋，上訴人甲○○、丙○○、乙○
    ○、戊○○又支付被上訴人中國力霸股份有限公司如附表二所示之瓦斯配管費、
    追加工程款、代收款。詎興建完成後之系爭房屋，室內坪數不足，高度不足，又
    有交叉樑，致設計室內空間嚴重縮水，購買時所見之樣品屋、平面圖及廣告顯不
    相符，欠缺契約所約定之效用及品質，該瑕疵又無法補正，上訴人等已分別於八
    十七年三月二十四日、八十七年五月二日以郵局存證信函解除系爭房地買賣契約
    ，契約既已解除，被上訴人自應返還上訴人等已付之價款及瓦斯配管費、追加工
    程款、代收款等情，求為命被上訴人中國力霸股份有限公司、嘉新食品化纖股份
    有限公司分別返還附表一所示已付價款；被上訴人中國力霸股份有限公司給付附
    表二所示之金額並均加計法定遲延利息之判決。
    被上訴人則以：系爭房屋業已興建完成，並於八十六年三月二十二日取得使用執
    照，並無上訴人所主張之瑕疵存在，上訴人拒絕續繳房屋買賣價金，經被上訴人
    催繳後仍置之不理，已違約在先，自無權對被上訴人解除契約，縱有如上訴人所
    主張之瑕疵存在，其解除契約顯失公平等語，資為抗辯。
三、上訴人主張其在八十年九月間，向被上訴人購買力霸山河大廈預售房地，其簽約
    時間、戶別、總價及已繳納之金額均詳如附表一所示，另因購買系爭房屋，上訴
    人甲○○、丙○○、乙○○、戊○○又支付被上訴人中國力霸股份有限公司如附
    表二所示之瓦斯配管費、追加工程款、代收款之事實，業據其提出房地買賣契約
    書、代收款保管單及被告所出具繳款收據等件為證，復為被上訴人所不爭執，堪
    信此部分之事實為真實。
四、按所謂物之瑕疵係指存在於物之缺點而言，凡依通常交易觀念，或依當事人之決
    定，認為物應具備之價值、效用、或品質而不具備者，即為物有瑕疵，最高法院
    七十三年台上字第一一七三號判例著有明文參照。故買賣標的物是否具有瑕疵自
    應綜合當事人之約定及通常交易之觀念判斷之。本件爭點經兩造於原審協議簡化
    為室內坪數不足及交叉樑部分之瑕疵作為解除契約之依據（見原審院卷第二四七
    頁），茲分述如下：
  (一)關於上訴人主張室內坪數不足部分：
1.建商於現場搭設之樣品屋，僅係建商為將來所建成屋之示範。如無特別約定樣
      品屋呈現之外觀、裝潢、陳設等，均與廣告之功能相同，僅具有要約引誘之性
      質，尚難認為系爭建物之品質。又企業經營者應確保廣告內容之真實，其對消
      費者所負之義務不得低於廣告內容，消費者保護法第二十二條固定有明文，但
      此乃行政機關為管制消費秩序之公平所為措施，至於企業經營者與第三人訂約
      後之權利義務關係，仍應以雙方契約約定內容為規範依據，此為當事人私法自
      治原則之具體表現。職故，當事人間之契約仍應以雙方實際上意思表示一致者
      為內容，倘若僅為吸引消費者前來觀賞之廣告，因兩造間未為協商無從達於意
      思表示合致，遽將廣告內容認定為契約內容之一部份，顯與民法第一百五十三
      條「當事人相互表示意思一致，契約始行成立。」之基本原則有所違背。又本
      件契約簽訂日期為八十年九月間，該時消費者保護法尚未公佈施行，本無消費
      者保護法之適用。又本件廣告銷售圖示內容並非兩造約定之契約內容，又上訴
      人亦未要求在契約中載明各房間之室內面積，實無法僅因無法依據廣告圖說配
      置家具，遽認定上訴人所購得之不動產室內坪數不足，指為瑕疵。
  2.又所謂使用面積應包括當層樓梯、電梯間及走道部分（俗稱小公）。依中華民
      國建築投資商業同業公會致司法院之八十四年二月九日建投全聯字第一五一
      八號函「說明二」記載：「動產買賣契約日在公平交易法施行前，廣告平面圖
      所記載之使用面積或私有面積，依交易習慣應包括當層電梯間及走道（俗稱小
      公）」。足証使用面積應包括「小公」在內，為預售交易市場之慣例。依雙方
      買賣契約書第一條房地標示中已記載「房屋登記產權面積以完工後地政機關複
      丈並登記完竣面積為準」；對廣告平面圖上所示「使用面積」之認定，於上項
      陳述中明確告知除住戶之專有部分外，又包括當樓層其他住戶共有持分之共同
      使用面積，顯然其「小公部分」自應另編建號，單獨登記為各相關區分所有權
      人共有，完全符合雙方買賣契約書之約定及土地登記規則第七十二條之規定，
      又遵行「內政部於八十五年六月四日以台內字第八五七五二一０號函增訂「
      建物所有權第一次登記法令補充規定」第十一點之四條文規定。將共同使用部
      分以共用部分辦理登記，依法並無違誤之處。故上訴人五人所購買之四戶系爭
      房屋，除上訴人甲○○所購買之32Ａ２所有權狀面積少零點一二坪外，其餘各
      戶均無面積短少之情形。依雙方所訂之房地買賣契約書第一條(二)房屋編號約定
      「上述房屋登記產權面積以完工後地政機關複丈並登記完竣面積為準。如有誤
      差超過百分之二時，應就超過或不足部分按房地單價相互補貼核算。」，因前
      開系爭房屋面積均無不足百分之二之情形，故無坪數不足情形。
  (二)室內高度不足，且有交叉樑：
    1.查，兩造係於八十年九月間簽訂系爭買賣契約，而簽約前，被上訴人於八十年
      八月六日即已取得建造執照，當時並無交叉樑之設計，嗣訂約後，被上訴人於
      八十一年一月一日就結構送外審結果，並未通知上訴人之情形下，即逕依審查
      意見結果，於同年十二月二十七日第一次變更設計增加交叉樑，致系爭房屋其
      中一三五號部分主臥室由天花板至地板之高度為二一八公分，靠窗部分高度為
      二○八公分，另一臥室高度為二一九公分，樑下高度為二一四公分，客、餐廳
      樑下高度為二一五公分；一三七號三二樓之三部分主臥室高度為二二○公分，
      客、餐廳樑下高度為二二三公分，樓中樓主臥室部分高度為二二二公分，另二
      間臥室高度為二五二公分，樑下高度為二一五公分等情，有買賣契約書影本在
      卷足憑，並原審履勘現場實地測量屬實，亦有勘驗筆錄及現場照片十四張在卷
      可稽（見原審卷二第一七六、一七七、一八一至一八八頁）及省建築師公會北
      縣辦事處鑑定報告及內所附建造執照等資料附卷可按。
    2.上訴人主張簽約時之樓層，被上訴人所稱之高度為三二０公分等語，而被上訴
      人則抗辯係指樓層高度而言。依房屋銷售之情形，所言高度一般固指樓層高度
      而言，惟房間內之淨高，如有特殊設計，致使其樓層高度於扣除通常應有之樓
      板高度後，顯然有所減少者，出賣人自應將之告知買受人，否則即應認欠缺通
      常應有之品質及效用，而認有減少契約預定效用之瑕疵。查系爭房屋其中一三
      五號及一三七號部分之上開臥室內設有斜樑，即交叉樑橫互整個房間，其高度
      為二一八、二一四、二二０、二一五公分不等，已如前述，與被上訴人銷售時
      所稱三二０公分之樓層高度，相差一百公分有餘，縱扣除當層樓板厚度十五公
      分（見鑑定報告），亦應為三０四、三０六公分，且一般臥室內，並無斜樑之
      設計，被上訴人於簽約時之平面圖及設計圖亦無交叉樑設計，已如前述，足見
      上訴人當時所欲購買之臥室應為無交叉樑設計之情形，該交叉樑之設計顯係於
      兩造簽約後在未告知上訴人之情形下所逕為變更設計甚明。況力霸山河大廈僅
      Ｂ四、Ｂ五棟樓有交叉樑之設計，其他棟則沒有，此為被上訴人所不爭，則被
      上訴人嗣後就斜樑之設計，致上訴人所買受之系爭房屋，其房間淨高與其他棟
      相比較結果，顯為低度，而系爭房屋並無較其他棟優惠之價格（比其他棟便宜
      ），則出賣人自應就此事實告知買受人，但被上訴人並未舉證證明已告知上訴
      人，則其自應給付與其他棟之房屋相同品質、效用之房屋予上訴人，始符契約
      預定之效用與品質，茲被上訴人所建造者為有斜樑（即交叉樑）之臥室之房屋
      ，其淨高竟僅為二一四至二二０公分不等，非但買受人有受壓迫之感覺（男子
      身高逾一百八十、一百九十公分者有之），被上訴人亦自承用手即可觸及該斜
      樑，且亦嚴重影響買受人可得利用之立體空間，如減少衣櫥、書櫃等之高度及
      容量，就一以住家為使用目的之買受人而言，其住家品質、效用較之契約所定
      之品質、效用顯不具備。
    3.按所謂物之瑕疵係指存在於物之缺點而言，凡依通常交易觀念，或依當事人之
      決定，認為物應具備之價值、效用、或品質而不具備者，即為物有瑕疵（最高
      法院七十三年台上字第一一七三號判例參照）。本件系爭房屋在交付前，就兩
      造契約所定應具備之效用及品質而不具備，即為物有瑕疵，且其為日常生活起
      居重心之臥房樓層淨高過低，減少效用、品質之程度自為攸關重要。茲經上訴
      人催告補正，被上訴人事實上亦無法補正，而予解除契約，有存證信函在卷可
      證（原審卷一第七九至九六頁），則上訴人解除契約，洵屬有據。
    4.被上訴人雖抗辯：依雙方所簽定之房地買賣契約書第五條約定：「設備概要：
      (一)本契約買賣房屋之施工標準，依照主管建築機關核准之圖說為準....。」所
      謂主管機關核准之圖說，係指包括建造執照圖、變更設計圖及使用執照竣工圖
      等相關一切圖說而言，足証兩造已以契約明文約定，同意授權依照主管建築機
      關核准之圖說為施工標準，被上訴人既係依照主管建築主管機關台北縣政府工
      務局所核准之圖說施工，自無違約可言，且經鑑定結果其施工亦與買賣契約相
      符，上訴人所測得之天花板淨高，均在最新建築技術規則第三十二條所定限制
      之上，不能謂高度不足而謂有瑕疵云云。惟查，兩造訂約時，系爭房屋並無交
      叉樑之設計，已如前述，則上訴人於購屋時所認識之樓層高度至少為三二０公
      分扣除樓板厚度之合理淨高度應為三０四、三０六公分，參以契約書同條第二
      項約定：「如上訴人要求在其訂購之房屋內部變更設計，須以不影響其他房屋
      結構及安全與外觀者，並須先徵得被上訴人同意方得施工，並請於簽訂本契約
      三十日內．．辦理，逾期則仍按『送審核准之圖說』施工。」觀之，該條所第
      二項所謂之『送審核准之圖說』應係指簽約時已取得之建造執照圖而言，則並
      列同條之第一項所謂之「主管建築機關核准之圖說」，亦應做相同之解釋，自
      不包括變更設計圖及使用執照竣工圖等。再依契約當事人平等原則，上訴人變
      更房屋內部設計須經被上訴人同意方得為之，則被上訴人變更設計亦應徵得上
      訴人同意方得施工，被上訴人辯稱契約第五條第一項約定係包括相關一切圖說
      而言等語，自非可採。雖被上訴人於簽約後，將系爭房屋結構部分按建築法第
      三十四條及審查原則之規定，再交由結構單位審核，經台北縣政府工務局以八
      十一北工建字第乙五六七號文函請中華民國建築學會代為審查後，依據八十一
      年七月十三日該會第一次、第二次審查會議審查意見所通過之決議予以加強，
      被上訴人因而變更設計就系爭房屋地面層以加設交叉樑設計，係為整棟大樓建
      物結構安全所需，且係依法為之，然該變更設計既非在契約約定之範圍內，且
      系爭房屋之臥室淨高度顯然過低，自已嚴重減少其價值及減少其通常效用，又
      無法補正，自屬重大之瑕疵，被上訴人就設計圖說之變更設計並未事先告知上
      訴人，亦未經上訴人同意，故此室內高度不足之重大瑕疵為可歸責於被上訴人
      ，而非可歸責於上訴人。
    5.至台灣省土木技師公會之鑑定報告雖認系爭大廈有交叉樑設計之室內淨高度符
      合法規及契約書之規定等語（見原審卷一第二○四頁），該報告並未慮及交叉
      樑之變更設計係發生於簽約後，且未經上訴人同意，更未為上訴人所知悉，因
      該設計致有高度不足之瑕疵，核與買賣契約之約定即有不符，是上訴人主張上
      開鑑定報告未儘妥適，並無不合。
    6.被上訴人另抗辯：同一大廈亦有交叉樑設計之他棟房屋買受人所提起之另一解
      除契約返還價金訴訟，業經原審另案以該交叉樑之設計並非瑕疵為由而判決買
      受人敗訴在案，故本件之房屋亦無瑕疵而不得解除契約云云。惟該件訴訟與本
      件並非同一案件且尚未確定，本件自不受其判決效力之拘束。再，系爭房屋之
      臥房既有前述交叉樑致淨高不足、空間縮小之嚴重瑕疵，且無法補正，對上訴
      人而言，顯已減少其就該屋係以居住為目的之價值及效用，故上訴人解除契約
      ，並無顯失公平情事，是被上訴人抗辯：系爭房屋縱有瑕疵，亦僅得減少價金
      ，不得解除契約，否則顯失公平云云，亦不可取。
    7.至上訴人甲○○所承購之、Ａ４一戶屋內並無交叉樑，且屬樓中樓設計與
      其他系爭戶結構不同，自不得以室內有交叉樑為由，主張系爭房屋有物之瑕疵
    。
五、綜上所述，系爭房屋並無室內坪數不足之情事，惟除上訴人甲○○所承購之、
    Ａ４一戶外，其餘房屋均有室內高度不足及交叉樑之無法補正之重大瑕疵，且
    該瑕疵係因可歸責於被上訴人之事由所致，則上訴人依民法第三百五十九條之規
    定，自得解除系爭房屋之買賣契約。雖被上訴人辯稱上訴人迭經催告仍未依約繳
    款，已違約在先，自無權解除契約等語，惟系爭房屋既有上述之瑕疵，上訴人自
    得主張同時履行抗辯及拒絕續繳房屋買賣價金，其進而分別於八十七年三月二十
    四日、八十七年五月二日以郵局存證信函解除系爭房地買賣契約，復於原審起訴
    時再為解除之意思表示，應已生解除之效力。另因購買系爭房屋，上訴人甲○○
    、丙○○、乙○○、戊○○又支付被上訴人力霸公司如附表二所示之瓦斯配管費
    、追加工程款、代收款（上訴人甲○○因購買、Ａ４一戶所支出之瓦斯配管
    費四萬七千九百一十一元除外），於各該買賣契約解除後，該等費用應屬上訴人
    所受之損害，力霸公司收受該等費用即屬無法律上原因而受利益，致上訴人受有
    損害，上訴人甲○○、丙○○、乙○○、戊○○依民法第二百六十條之規定，請
    求力霸公司返還，自屬有據。
六、從而，上訴人等依契約解除後之價金返還請求權及損害賠償、不當得利返還請求
    權，訴請被上訴人嘉新公司分別返還如附表一所示之已繳價金，被上訴人力霸公
    司返還如附表二所示之損害額（上訴人甲○○因購買、Ａ４一戶所支出之瓦
    斯配管費四萬七千九百一十一元除外），並加計上訴人丁○○、甲○○、丙○○
    、乙○○部分自八十七年四月一日起、戊○○部分自八十七年五月十日起均至清
    償日止之法定遲延利息，為有理由，應予准許。至上訴人甲○○請求力霸公司返
    還附表一所示之門牌一二九號三二樓之三房屋已繳價金二百八十三萬元及附表二
    所示之瓦斯配管費四萬七千九百一十一元本息部分，為無理由，應予駁回。又，
    上訴人勝訴部分，兩造分別陳明願供擔保為准、免假執行之宣告，經核於法並無
    不合，爰分別酌定相當擔保金額准許之。至於上訴人甲○○敗訴部分，其假執行
    之聲請失所附麗，應併予駁回。原審就上開應准許部分，為上訴人敗訴之判決，
    並駁回其假執行之聲請，尚有未洽，上訴意旨求予廢棄改判，為有理由，爰由本
    院予以廢棄改判如主文第二至八項所示，並依聲請為附條件之准、免假執行之宣
    告。至於上訴人甲○○之請求不應准許部分，原判決為上訴人甲○○敗訴之判決
    ，並駁回其假執行之聲請，經核於法並無不合，甲○○上訴意旨求予廢棄改判，
    為無理由，應駁回其上訴。
七、本件論證已臻明確，兩造其餘之攻擊、防禦方法於判決結果已無影響，爰不一一
    論述。
五、據上論結，本件上訴為一部有理由，一部無理由，爰判決如主文。
中      華      民      國    九十      年     十二     月    二十六    日
                                        民事第三庭
                                            審判長法  官  張  宗  權
                                                  法  官  吳  秀  美
                                                  法  官  蕭  艿  菁
右正本係照原本作成。
如不服本判決，應於收受送達後二十日內向本院提出上訴書狀，其未表明上訴理由者
，應於提出上訴後二十日內向本院補提理由書狀（均須按他造當事人之人數附繕本）
上訴時應提出委任律師或具有律師資格之人之委任狀；委任有律師資格者，另應附具
律師及格證書及釋明委任人與受任人有民事訴訟法第四百六十六條之一第一項但書或
第二項（詳附註）所定關係之釋明文書影本。
中      華      民      國    九十      年     十二     月    二十七    日
                                                  書記官  尤  峰  惠
附註：
民事訴訟法第四百六十六條之一（第一項、第二項）：
對於第二審判決上訴，上訴人應委任律師為訴訟代理人。但上訴人或其法定代理人具
有律師資格者，不在此限。
上訴人之配偶、三親等內之血親、二親等內之姻親，或上訴人為法人、中央或地方機
關時，其所屬專任人員具有律師資格並經法院認為適當者，亦得為第三審訴訟代理人
。


司法院資訊處製作；財團法人民間司法改革基金會備份。
